# 强烈请教陈版主，子孙公司涉及的参股控股公司之间的内部交易，母公司如...

提问人：xianaaa2009 时间：2014-04-19 20:12:11
请教陈版主一个问题，如下！假设一家国企A财大气粗，分别控股 2 家子公司B、C，都是持有60%股权 ，参股一家公司D，40%股权。那么B又投资控股了 2 家子公司B1和B2，也是持有60%的股权。C控股一家公司C1，持有60%股权；参股一家公司C2，持有40%股权；全资控股一家公司C3.
1 、当C1与C2存在内部交易未实现损益的时候，比如C1买了产品给C2，C2只卖出去一部分。C公司编制合并报表的时候是否要做抵消？实务中好像C单户报表确认了C2的投资收益后，合并报表就没有考虑C1和C2的内部交易了。
2 、当C2与C3存在内部交易未实现损益的时候，C3是全资，倘若C2卖产品给C3，C公司在合并报表的时候是否就应该参照联营合营企业顺流交易来抵消内部未实现损益？也就是把C3当做C来对待。
3 、当C2和B发生内部交易的时候且存在未实现损益，C编制合并报表的时候是不考虑的，B编制合并报表的时候也是不考虑的，但是A编制合并报表的时候是否要考虑呢？C2是参股，报表数据不在A集团的帐套内，实务中A好像都不用考虑C2与B的内部交易？ 4 、当C1与B1发生内部交易的时候且存在未实现损益，C编制合并报表的时候是不考虑的，B编制合并报表的时候也是不考虑的，但是A编制合并报表的时候就必须考虑了吧？
5 、当C2与D发生内部交易的时候，A编制合并报表的时候是否需要考虑了呢？

回答人：chenyiwei
基本处理原则：
1 、交易双方为合并范围内母子公司（此处“子公司”包括不同级别的子公司，即包含孙公司在内，下同）或者同为子公司的，内部交易和往来余额应 100 ％抵销。其中，内部交易中的买方为非全资子公司的，抵销内部交易未实现损益的影响应按照该作为内部卖方的子公司的权益结构，分配给母公司股东和少数股东。
2 、交易一方为母公司或子公司，另一方为合营企业或联营企业的，相关交易按照本合并集团持有该联营或合营企业的权益比例进行抵销。具体抵销方法视该交易为顺流交易还是逆流交易而有所不同。其中，“顺流交易”指母公司或子公司向合营企业或联营企业销售商品或提供劳务等交易；“逆流交易”指合营企业或联营企业向母公司或子公司销售商品或提供劳务等交易，即均为广义概念。 合并范围内的任何企业与联营、合营企业之间的内部交易都必须抵销，而不论交易双方之间有无直接或间接的股权投资关系。 如果直接持有联营企业或合营企业股权的投资单位是非全资子公司，则按本集团对合营、联营企业持股比例抵销内部交易未实现损益的影响，应视不同情况在多数股权和少数股权之间分配：被抵销的交易为顺流交易的，按在该内部交易中处于卖方地位的母公司或子公司的权益比例分配；被抵销的交易为逆流交易的，按持有该联营或合营企业股权的子公司的权益比例分配。

回答人：chenyiwei
就你所举的例子，回复如下： 1 、应抵销。C1卖产品给c2作为顺流交易进行抵消处理，抵销 40 ％的未实现损益，其中 24 ％归属于母公司股东， 16 ％归属于少数股东损益。 2 、应参照逆流交易抵消（联营企业出售货物给子公司）。 3 、 4 、在A的合并报表层面应考虑。 5 、理论上联营企业与联营企业之间的内部交易也应当考虑，但难度较大，在实务中较少见。